臺灣板橋地方法院刑事判決　　　　　　　　　　　　九十三年度簡上字第二○○號
　　上　訴　人　臺灣板橋地方法院檢察署檢察官
　　被　　　告　甲○○
　　　　　　　　　　 　 原
右列上訴人因被告甲○○違反洗錢防制法案件，不服本院九十二年度簡字第三三四二
號，中華民國九十三年二月十八日第一審判決（聲請簡易判決處刑案號：九十二年度
偵字第二○○○號），提起上訴，本院管轄之第二審合議庭認應適用通常程序判決如
左：
    主      文
原判決關於甲○○部分撤銷。
右撤銷部分公訴不受理。
    理      由
一、聲請簡易判決處刑意旨略以：被告甲○○於民國九十一年三、四月間，見自由時
    報刊登廣告「高價存簿買賣，聯絡電話0000000000」，經聯絡後，與
    真實姓名年籍不詳、綽號「吳仔」之成年男子約在臺中市立美術館見面，該「吳
    仔」係詐欺集團成員之一，該集團犯罪方式為「(1)手機簡訊詐欺、(2)刮刮樂詐欺
    、(3)信用貸款詐欺」，「吳仔」即係以上開方式，詐騙被害人匯交手續費至被告
    所提供之銀行、郵局等帳戶，掩飾其因自己犯常業詐欺之重大犯罪所得財物；而
    被告能預見其提供帳戶予不相識之人使用，可能幫助「吳仔」所屬之詐欺集團掩
    飾其自己重大犯罪所得財物，竟仍不違其本意，而基於幫助之犯意，以新臺幣六
    千元之代價出售清水郵局戶名甲○○及其不知情女友丁素貞之帳戶，並將該等帳
    戶之存摺、提款卡及私章交予「吳仔」保管使用，被告因而以此方式幫助「吳仔
    」所屬之詐欺集團於為常業詐欺犯行時，掩飾其因重大犯罪所得之財物，因認被
    告涉犯洗錢防制法第九條第一項之幫助洗錢罪嫌等語。
二、按被告死亡者，應諭知不受理之判決；又不受理之判決，得不經言詞辯論為之，
    刑事訴訟法第三百零三條第五款、第三百零七條分別定有明文。次按檢察官聲請
    以簡易判決處刑之案件，經法院認為有第四百五十一條之一第四項但書第三款所
    列之認為應為無罪、免訴、不受理或管轄錯誤判決之諭知者，應適用通常程序審
    判之，刑事訴訟法第四百五十二條亦有明定。
三、查檢察官於九十二年九月三十日製作本件聲請簡易判決處刑書後，向本院聲請簡
    易判決處刑，於九十二年十一月十四日始繫屬本院，有蓋有本院該日收文戳之臺
    灣板橋地方法院檢察署九十二年十一月十四日乙○博智九十二年偵字第二○○○
    號函及聲請簡易判決處刑書在卷可參，而被告甲○○業於九十二年十月七日死亡
    ，此有法務部戶役政連結作業系統個人基本資料附卷可稽。原審未予審酌被告死
    亡之事實，逕依簡易程序對被告為科刑之判決，容有未洽，上訴人上訴意旨指摘
    原審漏未斟酌上情，而認原審判決不當，為有理由，自應由本院合議庭將原判決
    關於被告甲○○部分撤銷，改依通常程序自為第一審判決，且依照上開規定，爰
    不經言詞辯論，逕為諭知不受理之判決。
據上論斷，應依刑事訴訟法第四百五十五條之一第一項、第三項、第四百五十一條之
一第四項第三款、第四百五十二條、第三百六十九條第一項前段、第三百六十四條、
第三百零三條第五款、第三百零七條，判決如主文。
中　　　華　　　民　　　國　　九十三　　年　　　五　　　月　　 十七 　　日
                              臺灣板橋地方法院刑事第十四庭
                                  審判長法  官  趙  義  德
                                      ?法  官  絲  鈺  雲
                                        法  官  張  江  澤
右正本證明與原本無異。
如不服本判決，應於判決送達後十日內，向本院提出上訴狀。
                                        書記官  吳  健  政
中　　　華　　　民　　　國　　九十三　　年　　　五　　　月　　 十七 　　日
